臺灣屏東地方法院刑事判決　　　　　　　　　　　　九十三年度簡上字第一二一號
　　上　訴　人
　　即　被　告　甲 ○ ○　男.
　　選任辯護人　陳純青律師
　　上　訴　人
　　即　被　告　戊○○○
右列上訴人因違反商標法案件，不服本院九十三年度簡字第一一六一號中華民國九十
三年八月二十六日第一審判決（聲請簡易判決處刑案號：九十三年度偵字第三二七四
號），提起上訴，本院管轄之第二審合議庭，認為應適用通常程序審判自為判決如左
：
     主  文
原判決撤銷。
甲○○、戊○○○共同連續明知為未得商標權人同意，於同一商品，使用相同之註冊
商標商品而販賣，甲○○處有期徒刑陸月，戊○○○處有期徒刑參月，如易科罰金，
均以參佰元折算壹日。扣案如附表所示之物（除已滅失之仿冒紅大衛朵夫香菸、黑大
衛朵夫香菸、白大衛朵夫香菸各八包外），均沒收。
     事  實
一、甲○○、戊○○○夫婦明知「長壽」「LONGLIFE」、「GENTLE」、「新樂園」、
    「DAVIDOFF」、「MILDSEVEN」、「SEVENSTARS」、「SILVERSTARLET」、「峰」
    等商標圖樣，分別為台灣菸酒股份有限公司、瑞士商大衛朵夫公司及日商日本香
    煙產業股份有限公司向前經濟部中央標準局申請核准註冊，取得商標專用權，指
    定使用於菸類之專用商品，現均仍在專用期間，末經商標專用權人之授權，不得
    於同一或類似商品使用相同或近似之商標圖樣，且均明知不詳姓名者於九十三年
    六月二十一日眅賣予甲○○之香菸係意圖欺騙他人，於同一商品，分別使用相同
    於上開註冊商標圖樣之商品。甲○○、戊○○○夫婦，竟意圖營利，並基於共同
    販賣仿冒商標商品之概括犯意，由戊○○○連續於九十三年六月二十一日，在不
    詳地點，以每條新台幣（下同）二百元之價格，販賣二條七星牌（即MILDSEVEN
    ）香菸予不詳姓名者，得款四百元；又於九十三年六月二十二日及九十三年六月
    二十三日，在屏東縣東港鎮○○里○○路二四二號住處，眅賣黃長壽硬盒二條（
    每條三百元）、藍尊爵長壽一條（每條四百元）、白尊爵長壽五條（每條三百五
    十元）、新樂園淡菸八條（每條三百元）予己○○○，嗣於九十三年六月二十八
    日十六時許，為警在屏東縣東港鎮○○里○○路二四二號其二人住處查獲，並扣
    得如附表所示之香菸。
     理  由
一、訊據被告戊○○○對於販賣香菸予不詳姓名者及己○○○之事實，及在屏東縣東
    港鎮○○里○○路二四二號其二人住處被查扣如附表所示香菸等情供承不諱；被
    告甲○○則矢口否認有販賣前述香菸之行為，辯稱：伊不知戊○○○販賣香菸予
    不詳姓名者及己○○○，扣案如附表所示之香菸，係丙○○向伊借款三萬元而於
    九十三年二月六日所交付供擔保之用，並非眅入，且係前案警方未完全取出所留
    存云云。惟查：
  (一)被告戊○○○於九十三年六月二十八日警詢時供稱：扣案如附表所示之香菸，係
    其夫甲○○於一星期前拿回來的，伊與甲○○均有販賣等語；嗣於檢察官偵查中
    亦供稱警詢所言實在，詢問過程並無違法情事云云。且證人己○○○於本院九十
    三年度簡字第一一六○號另案供稱：伊於被查獲二、三天前，在屏東縣東港鎮○○里○○路二四二號被告戊○○○住處，向被告戊○○○購買黃長壽硬盒二條（
    每條三百元）、藍尊爵長壽一條（每條四百元）、白尊爵長壽五條（每條三百五
    十）、新樂園淡菸八條（每條三百元），前後共二次等語；嗣於本院亦證稱；香
    菸是客戶介紹伊去被告甲○○家向他太太買的，共買兩次云云。此外，並有如附
    表所示之香菸扣案可資證明，而前述香菸經鑑定結果係仿冒品，亦有鑑定報告附
    卷可稽。
  (二)被告甲○○於警詢時供稱：香菸是在東港橋下向一不詳姓名者購買等語；嗣於檢
    察官偵查中亦供稱：香菸是在東港橋下向人購買的云云。嗣後雖翻供辯稱：扣案
    如附表所示之香菸，係丙○○向伊借款三萬元，於九十三年二月六日交付伊供擔
    保，並非伊販入云云，核與被告甲○○、戊○○○夫婦二人於警詢及檢察官偵查
    中所供顯然不符，且經隔離詰問證人丙○○證稱：伊在魚市場向甲○○借三萬元
    ，甲○○當場先給一萬二千元，剩下一萬八千元，他騎機車回家拿，約隔三、四
    十分鐘，又拿一萬八千元來云云，核與被告甲○○所供：伊直接回家拿三萬元，
    約十分鐘在魚市場交給丙○○方等語，顯然岐異，是被告甲○○所辯扣案如附表
    所示之香菸，係丙○○向伊借款三萬元之擔保品云云，顯非可採。
  (三)警員乙○○、丁○○於本院經詰問時均證稱：在場警員均未曾對甲○○說，他如
    不承認要將其妻送回越南的話，並無任何恐嚇或脅迫情事。何況被告甲○○於檢
    察官偵中亦供稱：香菸是在東港橋下向人購買的云云。足見顯無不法取供之行為
    。又辯謢人詰問證人乙○○「被告在製作筆錄時，是否有向你反應，扣案物，是
    前案那次保三查獲那次所遺留下來？」證人答：「他是在現場向我這麼說，我有
    反問他如果這個樣子的話，我要請保三的人員過來查證，被告聽後就以台語說不
    用了，還說之前保三抓他之前曾經向他說之後不會再抓他了。」倘被查扣之物係
    前案所留下，被告甲○○豈會如此反應，所辯係前案留下云云，不足採信。
  (四)綜上所述，前述仿冒香菸係被告甲○○向不詳姓名者所買，數量不少，再由其妻
    戊○○○販賣，被告甲○○豈能諉為不知，彼此間有犯意聯絡及行為分擔，至為
    灼然。被告甲○○、戊○○○所辯，顯係卸賣之詞，不足採信，犯行均堪認定。
二、核被告二人所為，均係犯商標法第八十二條之罪。被告二人多次犯行，時間緊接
    ，觸犯構成要件相同之罪名，顯係基於概括犯意為之，應依連續犯規定論以一罪
    論。被告等以一販賣行為，同時侵害數人法益，為想像競合犯。
三、原審據以論科，固非無見。惟查被告販賣予己○○○之次數係二次，原審認定一
    次，已有未合，且對販賣之時間、地點均未認定，亦有未洽。被告上訴意旨，雖
    無理由，惟原判決既有可議，應予撤銷改判。爰審酌被告二人販賣未經商標權人
    授權使用商標之仿冒品，且數量龐大，不僅破壞市場公平競爭之秩序，損及商標
    權人之權益，更危害國家形象，被告甲○○前因販賣仿冒香菸，甫經本院於民國
    九十三年四月三十日判處有期徒刑四月，約隔二個月後又再犯相同之罪，且犯後
    猶飾詞狡辯，毫無悔意等一切情狀，分別量處如主文所示之刑，並諭知。如易科
    罰金，均以參佰元折算壹日。扣案如附件附表所示之物（除已滅失之仿冒紅大衛
    朵夫香菸、黑大衛朵夫香菸、白大衛朵夫香菸各八包外），均沒收。扣案仿冒之
    紅大衛朵夫香菸、仿冒之黑大衛朵夫香菸、仿冒之白大衛朵夫香菸，因送鑑定時
    ，各取出八包進行分析檢驗，而無法恢復原貌，顯已滅失，爰不為沒收之諭知。
四、據上論斷，應依刑事訴訟法第三百六十九條第一項前段、第三百六十四條、第二
    百九十九條第一項前段，商標法第八十二條、第八十三條，刑法第十一條前段、
    第五十六條、第五十五條、第四十一條第一項前段，罰金罰鍰提高標準條例第二
    條，判決如主文。
本案經檢察官林津鋒到庭執行職務。
中　　　華　　　民　　　國　　九 十 三　　年　　十  二 　月　　二 十 一 日
                                      臺灣屏東地方法院刑事第七庭
                                          審判長法  官  吳水木
                                                法  官  林家聖
                                                法  官  林世民
右正本證明與原本無異。
不得上訴。
                                                書記官  唐明煌
中　　　華　　　民　　　國　　九 十 三　　年　　十  二 　月　　二 十 一 日
附錄法條：
商標法第八十二條
明知為前條商品而販賣、意圖販賣而陳列、輸出或輸入者，處一年以下有期徒刑、拘
役或科或併科新臺幣五萬元以下罰金。
